臺灣彰化地方法院刑事判決
110年度金訴字第7號
公  訴  人  臺灣彰化地方檢察署檢察官
被      告  方世英



上列被告因違反洗錢防制法案件，經檢察官提起公訴（109年度
偵字第13585號），及移送併辦審理（110年度偵字第1770號），
本院判決如下：
    主  文
方世英幫助犯洗錢防制法第十四條第一項之洗錢罪，處有期徒刑
肆月，併科罰金新臺幣參萬元，罰金如易服勞役，以新臺幣壹仟
元折算壹日。緩刑貳年。
    犯罪事實
一、方世英於民國109年10月5日某時起，經由通訊軟體LINE與真
    實姓名年籍不詳、LINE暱稱「李昕」(下稱「李昕」)、「林
    雯」(下稱「林雯」)之人聯絡，得知「李昕」、「林雯」所
    屬集團欲以每帳戶每月新臺幣(下同)3萬元之代價租用金融
    帳戶，其可得知悉該等欲承租金融帳戶之不詳人士，可能係
    持該帳戶作為掩飾或隱匿洗錢防制法之特定犯罪所得來源、
    使真正犯罪者逃避刑事追訴、掩飾或隱匿特定犯罪所得之本
    質、來源、去向、所在之用，竟仍基於幫助違反洗錢防制法
    、幫助詐欺取財之犯意，將其申辦之國泰世華商業銀行帳戶
    (帳號：000000000000，下稱國泰世華帳戶)、遠東商業銀行
    帳戶(帳號：00000000000000，下稱遠東銀行帳戶)、臺灣中
    小企業銀行帳戶(帳號：000000000000，下稱中小企銀帳戶)
    之存摺、提款卡及密碼，依「林雯」之指示，於109年10月9
    日上午10時38分許，在雲林縣虎尾鎮全家便利商店霹靂門市
    ，以店到店寄送方式，寄交予真實姓名年籍不詳之收件人「
    林唯欣」，並以LINE傳送上開帳戶之提款卡密碼予「林雯」
    。嗣該詐欺人員取得上開帳戶之存摺、提款卡及密碼後，即
    基於意圖為自己不法所有之詐欺取財犯意，於附表所示之時
    間、方式詐騙如附表所示之被害人，致使渠等陷於錯誤，而
    將附表所示金額匯入上開方世英申辦之國泰世華帳戶、遠東
    銀行帳戶、中小企銀帳戶內，所匯入款項旋遭詐欺人員提領
    。
二、案經施睿晉、李茳琳訴由臺南市政府警察局白河分局、經顏
    國禎、柯柏廷、羅湘晴、劉芸湘、吳家銘、杜昊哲訴由彰化
    縣警察局鹿港分局報告臺灣彰化地方檢察署檢察官偵查起訴
    及移送併辦審理。
    理由
一、程序事項：
（一）按被告以外之人於審判外之言詞或書面陳述，除法律有規
      定者外，不得作為證據；又被告以外之人於審判外之陳述
      ，雖不符合刑事訴訟法第159 條之1 至之4 規定，但經當
      事人於審判程序同意作為證據，法院審酌該言詞或書面陳
      述作成時之情況，認為適當者，亦得為證據。當事人、代
      理人或辯護人於法院調查證據時，知有同法第159 條第1
      項不得為證據之情形，而未於言詞辯論終結前聲明異議者
      ，視為有前項之同意，刑事訴訟法第159 條第1 項及第15
      9 條之5 分別定有明文。經查，本判決所引用被告以外之
      人於審判外之言詞與書面陳述，檢察官及被告於本院審理
      時均表示同意有證據能力（本院卷第50頁、第122頁），
      本院審酌上開證據資料製作時之情況，尚無違法不當之瑕
      疵，亦認為以之作為證據應屬適當，揆諸前開規定，爰依
      刑事訴訟法第159 條之5 第1 項規定，認前揭傳聞證據均
      有證據能力。
（二）本判決所引用之其餘之非供述證據，與本件待證事實具有
      證據關連性，並無證據證明係公務員違背法定程序所取得
      ，亦無顯有不可信之情況，且經本院於審理期日提示予被
      告而為合法調查，自均得作為本判決之證據。
二、訊據被告方世英固坦承有將上開國泰世華帳戶、遠東銀行帳
    戶、中小企銀帳戶之存摺、提款卡及密碼交予他人使用，惟
    矢口否認有何幫助詐欺及幫助洗錢犯行，辯稱：被告也是被
    騙的云云。經查：
（一）被告有將上開國泰世華帳戶、遠東銀行帳戶、中小企銀帳
      戶之存摺、提款卡及密碼交予他人使用，嗣後有如附表所
      示之被害人遭附表所示之方式詐騙並匯款至被告如附表所
      示之帳戶，之後遭提領一空等情，有證人施睿晉、李茳琳
      、顏國禎、柯柏廷、羅湘晴、劉芸湘、沈美玉、吳家銘、
      杜昊哲於警詢之證述在卷可查，並有被告提出之臉書徵人
      貼文及LINE對話紀錄照片、施睿晉報案資料（含匯款交易
      明細、彰化縣警察局鹿港分局鹿港派出所受理詐騙帳戶通
      報警示簡便格式表、内政部警政署反詐騙諮詢專線紀錄表
      ）、李茳琳報案資料（含匯款交易明細及通話紀錄照片、
      新北市政府警察局蘆洲分局蘆洲派出所受理詐騙帳戶通報
      警示簡便格式表、内政部警政署反詐騙諮詢專線紀錄表）
      、顏國禎報案資料（含臉書及對話紀錄照片、匯款交易明
      細、内政部警政署反詐騙諮詢專線紀錄表）、柯柏廷報案
      資料（含華南商業銀行存摺存款期間查詢資料、櫃員機交
      易明細、通話紀錄照片、内政部警政署反詐騙諮詢專線紀
      錄表）、羅湘晴報案資料（含匯款交易明細、通話及對話
      紀錄照片、内政部警政署反詐騙諮詢專線紀錄表）、劉芸
      湘報案資料（含匯款交易明細及通話紀錄照片、内政部警
      政署反詐騙諮詢專線紀錄表）、沈美玉報案資料（含自動
      櫃員機交易明細、内政部警政署反詐騙諮詢專線紀錄表）
      、吳家銘報案資料（含匯款交易明細、對話紀錄照片、内
      政部警政署反詐騙諮詢專線紀錄表）、杜昊哲報案資料（
      含内政部警政署反詐騙諮詢專線紀錄表、匯款交易明細、
      中華郵政帳戶交易明細、臉書及對話紀錄照片）、國泰世
      華商業銀行存匯作業管理部109年10月28日國世存匯作業
      字第1090162311、1090160831號函暨檢送被告帳戶資料、
      國泰世華銀行對帳單、帳戶交易明細查詢、被告之遠東國
      際商業銀行帳戶資料及活期存款往來明細查詢、臺灣中小
      企業銀行彰化分行109年11月19日彰化字第1098004543號
      函暨檢送之被告帳戶資料、存款交易明細查詢單等在卷可
      佐，此部分事實堪可認定。
（二）刑法上故意，分直接故意（確定故意）與間接故意（不確
      定故意），行為人對於構成犯罪之事實，明知並有意使其
      發生者，為直接故意；行為人對於構成犯罪事實，預見其
      發生而其發生並不違背其本意者，為間接故意。且幫助犯
      成立，以行為人主觀上認識被幫助者，正欲從事犯罪或係
      正在從事犯罪，且該犯罪有既遂可能，而其行為足以幫助
      他人實現構成要件者，即具有幫助故意，並不以行為人確
      知被幫助者，係犯何罪名為必要；是被告若對於他人可能
      以其所交付之帳戶，進行犯罪行為，已預見其發生而其發
      生並不違反其本意，則其自仍應負相關之罪責。經查：
    1.現今社會詐騙案件頻傳，近來利用人頭帳戶以行詐騙之事
      屢見不鮮，詐騙份子對詐騙被害人施以詐術，令被害人依
      其指示操作，而將款項轉至人頭帳戶後，詐騙份子隨即將
      之提領一空之詐騙手法，層出不窮，且經政府多方宣導，
      並經媒體反覆傳播，而諸如網路詐騙、電話詐騙等，多數
      均係利用第三人之帳戶，作為詐欺取財所得財物匯入、取
      款以遮斷金流、以逃避國家追訴處罰之用之犯罪工具，是
      依一般人通常之知識、智能及經驗，均已詳知向陌生人購
      買、承租或其他方法取得他人帳戶者，多係欲藉該帳戶取
      得不法犯罪所得，且隱匿帳戶內資金之實際取得人之身分
      、遮斷金流，以逃避追查，是避免本身金融帳戶被不法行
      為人利用為詐財之工具，應係一般生活所易於體察之常識
      。
    2.又依正常金融交易情形，任何人均可辦理金融帳戶使用，
      如無正當理由，實無另取他人帳戶使用之理；而自被告與
      「李昕」之對話內容所示，被告僅需要提供帳戶資料供他
      人使用，即可獲得報酬，且為1個帳戶月領3萬、2個帳戶
      月領6萬、3個帳戶月領9萬元之高額報酬，且提供超過1個
      帳戶，另有額外獎金，且於「李昕」表示:「簡單的說就
      是你租帳戶給我們公司使用 公司給你薪水 你帳戶不用有
      錢 也不用你提供印章或者拉客戶簽賭之類的 公司租你的
      帳戶只是註冊在公司網上  單純給我們體育競猜項目使用
      」等語，被告則回應以:「那我不用做任何事嗎?」、「就
      有錢可以領，這麼好」等語，有被告提供之Line對話紀錄
      在卷可佐（南市警白偵字第1090618109號卷第10至11頁）
      ，是需用上開帳戶之「李昕」，對於帳戶之用途僅空泛稱
      要做體育猜競使用，且被告亦明知確認完全不用做任何事
      情及可領報酬，與單純提供人頭帳戶之情形相符；且被告
      亦曾對「李昕」提出質疑表示:「真的不違法嗎?」、「怎
      麼感覺是在洗錢」等語，，並曾多次對「李昕」、「林雯
      」質疑「真的不違法嗎?」等語，有被告提供之Line對話
      紀錄在卷可佐（南市警白偵字第1090618109號卷第9至16
      頁），且被告於偵訊中表示：光租帳戶每個月可以領3萬
      元應該不可能，也有想過可能會被拿去做非法使用，對方
      是不認識的人，但被告的帳戶裡面也沒有錢，也很久沒在
      用了，對方也騙不了被告什麼東西等語，足見被告可預見
      將國泰世華帳戶、遠東銀行帳戶、中小企銀帳戶資料交予
      可疑之陌生人，將可能使其該帳戶使用權落入犯罪人員之
      手，進而成為犯罪人員遂行犯罪之工具，猶仍同意將之交
      付他人使用，自已彰顯其具有「縱成為行騙工具、洗錢工
      具亦與本意無違」之心態，揆諸上開說明，被告主觀上顯
      具有幫助詐欺、幫助洗錢之不確定故意甚明。
（三）被告雖辯稱:覺得自己也是受害人，有一直問對方是不是
      違法、洗錢，對方說都不是，當時只是想要兼差，才會把
      國泰世華帳戶、遠東銀行帳戶、中小企銀帳戶交給對方等
      語置辯，惟查，被告自承並不認識對方、沒有見過對方、
      也不知道對方真正的姓名與住所，顯然係陌生人，而被告
      工作約10年，顯有一定之社會經歷，卻表示對於真實姓名
      年籍不詳之陌生人所述，深信不疑，顯與常理不符，上開
      所辯自非可採。
（四）又被告雖於本院審理時改稱:一開始說是每個帳戶每月3萬
      元租帳戶，但之後說一個帳戶1千元，3個帳戶才是2千元
      ，競標一件會論件計酬，一件3千元云云，惟查，被告上
      開所述，與被告提供之Line對話紀錄不符，且被告亦於偵
      查中自承:提供2個帳戶領1千元、提供3個帳戶領2千元，
      這部分是指額外的獎金等語，是被告於本院改稱報酬並非
      每個帳戶每月3萬元云云，顯非可採。
（五）綜上所述，被告所辯，顯屬無據，不足採信，本案事證明
      確，被告上開犯行，堪以認定，應予依法論科。
三、論罪科刑：
（一）按提供金融帳戶提款卡及密碼供他人使用，嗣後被害人雖
      匯入款項，然此時之金流仍屬透明易查，在形式上無從合
      法化其所得來源，未造成金流斷點，尚不能達到掩飾或隱
      匿特定犯罪所得之來源、去向及所在之作用，須待款項遭
      提領後，始產生掩飾、隱匿之結果。故而，行為人提供金
      融帳戶提款卡及密碼，若無參與後續之提款行為，即非洗
      錢防制法第2條第2款所指洗錢行為，無從成立一般洗錢罪
      之直接正犯。金融帳戶乃個人理財工具，依我國現狀，申
      設金融帳戶並無任何特殊限制，且可於不同之金融機構申
      請多數帳戶使用，是依一般人之社會通念，若見他人不以
      自己名義申請帳戶，反而收購或借用別人之金融帳戶以供
      使用，並要求提供提款卡及告知密碼，則提供金融帳戶者
      主觀上如認識該帳戶可能作為對方收受、提領特定犯罪所
      得使用，對方提領後會產生遮斷金流以逃避國家追訴、處
      罰之效果，仍基於幫助之犯意，而提供該帳戶之提款卡及
      密碼，以利洗錢實行，仍可成立一般洗錢罪之幫助犯（最
      高法院108年台上大字第3101號刑事裁定參照）。
（二）查被告提供國泰世華帳戶、遠東銀行帳戶、中小企銀帳戶
      之存摺、提款卡及密碼予不詳之人，使詐欺人員對被害人
      施用詐術，並指示被害人匯款至被告之帳戶內，以遂行詐
      欺取財之犯行，且於詐欺人員自帳戶提領後即達掩飾犯罪
      所得去向之目的，被告所為固未直接實行詐欺取財、掩飾
      、隱匿犯罪所得之構成要件行為，惟其提供上開帳戶之存
      摺、提款卡及密碼予詐欺人員使用，係對於他人遂行詐欺
      取財及洗錢之犯行資以助力，應論以詐欺取財罪及一般洗
      錢罪之幫助犯。是核被告所為，係犯刑法第30條第1 項前
      段、第339 條第1 項之幫助詐欺取財罪、刑法第30條第1 
      項前段、洗錢防制法第14條第1項之幫助洗錢罪。
（三）被告以一個幫助行為提供國泰世華帳戶、遠東銀行帳戶、
      中小企銀帳戶予不詳詐欺人員，使其得持以詐欺如附表所
      示被害人9人之財產法益，且同時觸犯幫助詐欺取財罪與
      幫助洗錢罪，係以一行為犯數罪，應依刑法第55條之規定
      ，從一重之幫助洗錢罪處斷。附表編號3至9之部分係經檢
      察官移送併辦，此部分與已起訴部分既為一罪關係，為起
      訴效力所及，本院自應併予審理，附此敘明
（四）被告以幫助之意思，參與構成要件以外之行為，為幫助犯
      ，依刑法第30條第2項之規定，依正犯之刑減輕之。
（五）爰審酌被告可預見將國泰世華帳戶、遠東銀行帳戶、中小
      企銀帳戶存摺、提款卡及密碼交付他人使用，可能遭他人
      用以作為詐欺取財及洗錢之工具，竟仍交付他人使用，不
      僅詐欺人員詐騙無辜民眾財物，並使該等詐欺所得之真正
      去向、所在得以獲得掩飾、隱匿，如此妨礙檢警追緝犯罪
      行為人，也助長犯罪，並使被害人難以求償，對社會治安
      造成之危害實非輕微，並衡以被告迄今否認犯行，然已與
      被害人施睿晉、柯柏廷、吳家銘、沈美玉、羅湘晴、杜昊
      哲達成和解且已履行完畢，有調解程序筆錄、匯款證明、
      本院電話洽辦公務紀錄單等在卷可佐，被害人顏國禎則表
      示無意調解，但對於被告刑度沒有意見，也同意給被告緩
      刑之機會，至於被害人李茳琳、劉芸湘經本院安排實體及
      視訊調解均未到庭，難認可責於被告，暨考量被告犯罪之
      動機、手段、被害人所受損害等一切情狀，量處如主文所
      示之刑，並就罰金刑部分，諭知易服勞役之折算標準，以
      資懲儆。另被告所犯之洗錢防制法第14條第1 項之洗錢罪
      ，最重本刑為7 年以下有期徒刑，不符刑法第41條第1 項
      規定「犯最重本刑5 年以下有期徒刑」得易科罰金之要件
      ，是本案之宣告刑雖為6 個月以下，尚不得為易科罰金之
      諭知，惟依刑法第41條第3 項「受6 月以下有期徒刑或拘
      役之宣告，不符第1 項易科罰金之規定者，得依前項折算
      規定，易服社會勞動」之規定，被告若符合得易服社會勞
      動之條件，得於執行時向執行檢察官聲請，併予敘明。
（六）緩刑部分:
　　1.按緩刑係附隨於有罪判決之非機構式刑事處遇，其主要目
      的在達成受有罪判決之人，在社會中重新社會化之人格重
      建功能。此所以緩刑宣告必須附帶宣告緩刑期間之意義所
      在。再者，緩刑制度首重再犯罪的預防，唯有對受判決人
      本身有充分瞭解，例如依其過去生涯，可知犯罪行為人所
      曾接受之教育，從犯罪狀態瞭解行為人之行為動機、目的
      ，從犯罪後態度推知行為人對其行為之看法，從生活狀況
      與環境推測其將來之發展等；才能判斷其在緩刑期間，及
      後續是否有再犯罪之虞。亦即藉由前述各種因素對犯罪行
      為人為整體評價，作為法院判斷該行為人是否適宜被宣告
      緩刑，及進一步依據個案情況決定緩刑期間，及所應採取
      之積極協助措施，並將之作為緩刑宣告的負擔或條件。又
      行為經法院評價為不法之犯罪行為，且為刑罰科處之宣告
      後，究應否加以執行，乃刑罰如何實現之問題。依現代刑
      法之觀念，在刑罰制裁之實現上，宜採取多元而有彈性之
      因應方式，除經斟酌再三，認確無教化之可能，應予隔離
      之外，對於有教化、改善可能者，其刑罰執行與否，則應
      視刑罰對於行為人之作用而定。倘認有以監禁或治療謀求
      改善之必要，固須依其應受威嚇與矯治之程度，而分別施
      以不同之改善措施（入監服刑或在矯治機關接受治療）；
      反之，如認行為人對於社會規範之認知並無重大偏離，行
      為控制能力亦無異常，僅因偶發、初犯或過失犯罪，刑罰
      對其效用不大，祇須為刑罰宣示之警示作用，即為已足，
      此時即非不得緩其刑之執行，並藉違反緩刑規定將入監執
      行之心理強制作用，謀求行為人自發性之改善更新。而行
      為人是否有改善之可能性或執行之必要性，固係由法院為
      綜合之審酌考量，並就審酌考量所得而為預測性之判斷，
      但當有客觀情狀顯示預測有誤時，亦非全無補救之道，法
      院仍得在一定之條件下，撤銷緩刑（參刑法第75條、第75
      條之1），使行為人執行其應執行之刑，以符正義。由是
      觀之，法院是否宣告緩刑，有其自由裁量之職權，而基於
      尊重法院裁量之專屬性，對其裁量宜採取較低之審查密度
      ，祇須行為人符合刑法第74條第1項所定之條件，法院即
      得宣告緩刑，與行為人犯罪情節是否重大，是否坦認犯行
      並賠償損失，並無絕對必然之關聯性（最高法院102年度
      台上字第4161號判決要旨參照）。
　　2.被告未曾因故意犯罪受有期徒刑以上刑之宣告，有臺灣高
      等法院被告前案紀錄表在卷可查，因一時失慮，致罹刑章
      ，犯後雖未坦承犯行，然已與大多數被害人達成和解並依
      約給付，賠償被害人之損失(未能和解之被害人難認可責
      於被告如前所述)，本院認被告歷此偵查、審判程序後，
      當能知所警惕，應無再犯之虞，因認所宣告之刑，以暫不
      執行為適當，爰依刑法第74條第1 項第1 款規定，併宣告
      緩刑貳年。
四、沒收部分：
（一）本案被告自陳並未取得犯罪所得，本院亦查無相關事證足
      證被告有取得犯罪所得，自無從宣告沒收。
（二）至被告除前揭所得外，其餘匯入系爭帳戶內款項，均非屬
      被告所有，亦非在其實際掌控中，被告就所幫助隱匿之其
      他財物不具所有權及事實上處分權，無從依洗錢防制法第
      18條第1項規定，就被害人等所轉匯全部金額諭知沒收。
據上論斷，應依刑事訴訟法第299 條第1 項前段，洗錢防制法第
14條第1 項，刑法第11條前段、第30條第1 項前段、第2項、第3
39 條第1 項、第55條、第42條第3 項前段、第74條第1 項第1 
款，刑法施行法第1 條之1 第1 項，判決如主文。
本案經檢察官林芬芳起公訴及檢察官王銘仁移送併辦，檢察官劉
欣雅到庭執行職務。
中　　華　　民　　國　　110 　年　　10　　月　　12　　日
                    刑事第四庭　審判長法官　余仕明
                                法　　　官  黃玉齡
                                法　　　官　許家偉
以上正本證明與原本無異。
如不服本判決應於收受判決後20日內向本院提出上訴書狀，並應
敘述具體理由。其未敘述上訴理由者，應於上訴期間屆滿後20日
內向本院補提理由書(須附繕本)「切勿逕送上級法院」。
告訴人或被害人對於判決如有不服具備理由請求檢察官上訴者，
其上訴期間之計算係以檢察官收受判決正本之日期為準。
中　　華　　民　　國　　110 　年　　10　　月　　12　　日
                                書  記  官　張良煜
附錄本案論罪科刑法條全文：
中華民國刑法第30條
（幫助犯及其處罰）
幫助他人實行犯罪行為者，為幫助犯。雖他人不知幫助之情者，
亦同。
幫助犯之處罰，得按正犯之刑減輕之。
中華民國刑法第339條
（普通詐欺罪）
意圖為自己或第三人不法之所有，以詐術使人將本人或第三人之
物交付者，處 5 年以下有期徒刑、拘役或科或併科 50 萬元以
下罰金。
以前項方法得財產上不法之利益或使第三人得之者，亦同。
前二項之未遂犯罰之。
洗錢防制法第14條
有第二條各款所列洗錢行為者，處 7 年以下有期徒刑，併科新
臺幣 5 百萬元以下罰金。
前項之未遂犯罰之。
前二項情形，不得科以超過其特定犯罪所定最重本刑之刑。
附表：
編號 被害人            詐欺方式 匯款時間 匯款金額   備註  1 施睿晉 詐欺人員於109年10月12日18時48分許，撥打電話予施睿晉，假冒民宿業者及銀行人員，佯稱因系統錯誤致重複訂房，需依指示取消云云，致施睿晉因而陷於錯誤，於右列時間，存入、匯款右列金額至方世英所申設之國泰世華商業銀行帳號000000000000號帳戶(下稱國泰世華銀行帳戶)。 109年10月12日20時3分許 9,985元（手續費15元） 109年度偵字第13585號起訴書附表編號1    109年10月12日20時11分許 36,099元   2 李茳琳 詐欺人員於109年10月12日19時42分許，撥打電話予李茳琳，假冒墾丁岩手旅店會計人員，佯稱因系統個資外洩，需依指示操作網路銀行云云，致李茳琳因而陷於錯誤，於右列時間，匯款右列金額至方世英上開國泰世華銀行帳戶。 109年10月12日20時10分許 49,987元 109年度偵字第13585號起訴書附表編號2  3 顏國禎 詐欺人員在臉書佯以刊登販售IPHONE手機之不實訊息(無證據足證被告明知或可預見詐欺人員利用網際網路對公眾散布而犯之)，致顏國禎於109年10月12日19時許上網瀏覽該訊息後，陷於錯誤，經以通訊軟體LINE和詐欺人員聯繫購買手機事宜後，依前揭賣家指示，於右列時間，匯款右列金額至方世英所申設之遠東國際商業銀行帳號00000000000000號帳戶(下稱遠東銀行帳戶)。 109年10月12日20時42分許 （移送併辦意旨書誤載為20時12分）  10,000元 110年度偵字第1770號移送併辦意旨書附表編號1  4 柯柏廷 詐欺人員於109年10月12日19時30分許，撥打電話予柯柏廷，假冒露天拍賣賣家及銀行人員，佯稱因重複下單，需操作自動櫃員機取消云云，致柯柏廷因而陷於錯誤，於右列時間，匯款右列金額至方世英上開遠東銀行帳戶。 109年10月12日19時50分許 29,988元 110年度偵字第1770號移送併辦意旨書附表編號2  5 羅湘晴 詐欺人員於109年10月12日19時6分許，撥打電話予羅湘晴，假冒衣服廠商及銀行人員，佯稱因公司電腦問題，使其從一般會員變成高級會員，需依指示操作網路銀行云云，致羅湘晴因而陷於錯誤，於右列時間，匯款右列金額至方世英上開國泰世華銀行帳戶。 109年10月12日19時36分許（移送併辦意旨書誤載為20時50分） 49,985元 110年度偵字第1770號移送併辦意旨書附表編號3  6 劉芸湘 詐欺人員於109年10月12日20時許，撥打電話予劉芸湘，假冒民宿業者及銀行人員，佯稱因誤設為團體訂單將多扣款，需依指示操作網路銀行云云，致劉芸湘因而陷於錯誤，於右列時間，匯款右列金額至方世英上開國泰世華銀行帳戶。 109年10月12日20時32分許 27,023元（手續費15元） 110年度偵字第1770號移送併辦意旨書附表編號4    109年10月12日20時36分許 7,892元     109年10月12日20時39分許 1,654元   7 沈美玉 詐欺人員於109年10月12日16時48分許，撥打電話予沈美玉，假冒蛋捲業者及銀行人員，佯稱因誤設為多筆訂單，需操作自動櫃員機取消云云，致沈美玉因而陷於錯誤，於右列時間，匯款右列金額至方世英所申設之臺灣中小企業銀行帳號00000000000號帳戶(下稱中小企銀帳戶)。 109年10月12日18時45分許 29,987元 110年度偵字第1770號移送併辦意旨書附表編號5    109年10月12日19時17分許 29,985元   8 吳家銘 詐欺人員在臉書佯以刊登販售IPHONE手機之不實訊息(無證據足證被告明知或可預見詐欺人員利用網際網路對公眾散布而犯之)，致吳家銘於109年10月12日17時30分許上網瀏覽該訊息後，陷於錯誤，經以通訊軟體LINE和詐欺人員聯繫購買手機事宜後，依前揭賣家指示，於右列時間，匯款右列金額至方世英上開中小企銀帳戶。 109年10月12日19時10分許 15,000元 110年度偵字第1770號移送併辦意旨書附表編號6  9 杜昊哲 詐欺人員在臉書佯以刊登販售IPHONE手機之不實訊息(無證據足證被告明知或可預見詐欺人員利用網際網路對公眾散布而犯之)，致杜昊哲於109年10月12日19時21分許上網瀏覽該訊息後，陷於錯誤，經以通訊軟體LINE和詐欺人員聯繫購買手機事宜後，依前揭賣家指示，於右列時間，匯款右列金額至方世英上開中小企銀帳戶。 109年10月12日19時30分許 20,000元 110年度偵字第1770號移送併辦意旨書附表編號7